臺灣高等法院刑事判決　　　　　　　　　　　　　九十三年度上訴字第二三五三號
　　上　訴　人　台灣桃園地方法院檢察署檢察官
　　被　　　告　乙○○
　　　　　　　　　　　　（另案在臺灣新竹戒治所執行中）
　　選任辯護人　呂翊丞律師
右上訴人，因被告毒品危害防制條例案件，不服臺灣桃園地方法院，九十三年度訴字
第三八０號，中華民國九十三年六月十六日第一審判決（起訴案號：臺灣桃園地方法
院檢察署九十二年偵字第一三二０四號）提起上訴，本院判決如左：
    主  文
原判決撤銷。
乙○○販賣第二級毒品，處有期徒刑伍年。
如附表所示之物及包裝編號一至六所示物品之包裝袋捌個均沒收，其中編號一至三所
示之毒品並銷燬之。
    事  實
一、乙○○明知ＭＤＭＡ、Ｋ他命（Ｋｅｔａｍｉｎｅ）分別係業經公告列為毒品危
    害防制條例第二第二項第二款、第三款之第二級、第三級毒品，不得販賣，竟基
    於販賣第二、三級毒品ＭＤＭＡ、Ｋ他命予不特定第三人以牟取利潤之犯意，於
    民國九十二年七月下旬至八月初某日，一次同時在桃園縣桃園市○○路之「獅子
    王舞廳」附近向年籍、姓名不詳綽號「阿忠」之成年男子，共購入ＭＤＭＡ藥九
    一百三十六顆、Ｋ他命粉末淨重九一．八公克，總價為新台幣（下同）四、五萬
    元。嗣於同年八月六日凌晨一時十分許，在桃園市○○路一五一號之「ＳＫＹ舞
    廳」前，於其所駕駛之五Ｅ─０三八七號自小客車內分裝毒品，準備販賣（售價
    ＭＤＭＡ一顆二百至二百五十元，Ｋ他命一瓶八百元）之際，適為在該處執行肅
    毒勤務之警員蕭瑞鵬、甲○○目睹，當場逮捕，並自乙○○之黑色包包內扣得上
    開ＭＤＭＡ藥丸與Ｋ他命粉末及其所有供分裝毒品用之分裝罐（瓶）二十四個、
    分裝袋二九０個（大型九五個、中型一００個、小型九五個）、電子磅秤一台。
二、案經桃園縣政府警察局桃園分局移送臺灣桃園地方法院檢察署檢察官偵查起訴。
    理  由
一、訊據被告乙○○對於其在右揭時、地經警查扣得其所持有如附表所示諸物之情，
    已供認不諱，核與證人即承辦之查獲警員邱正宗、甲○○、蕭瑞鵬證述情形相符
    ，並有如附表所示之物扣案可資佐證，復有各該物品之照片附卷（偵卷一三至二
    一頁）可參，其中編號一、二所示之物係屬管制之第二級毒品ＭＤＭＡ及第三級
    毒品愷他命，並有行政院衛生署管制藥品管理局檢驗成績書一份存卷（偵卷四六
    、四七頁）可徵。
二、被告雖辯稱：上開毒品係純供伊自己施用，伊在警詢中遭刑求，不實供稱係為販
    售他人而購進一節，應不得憑以作為不利於伊認定之依據，而分裝袋、磅秤均非
    伊所有，不能遽謂伊供販毒所用之物云云。惟查：
　(一)關於警詢刑求一節，據承辦警員甲○○到庭具結堅稱絕無其事，並指出警詢錄音
  　帶之所以會有斷斷續續之情，係因警詢期間曾有查看扣案毒品數量或接聽電話之
    情所致（本院卷九十三年九月二十四日筆錄），參以被告係辯稱遭警為其穿上防
    彈背心，作勢毆打而脅迫取供云云，然則非但為警員甲○○堅決否認，且衡以穿
    上防彈背心，既足以防彈，更何懼毆打？再就被告拒絕夜間訊問，有其夜間拒絕
    受訊之筆錄可稽（偵卷四頁），並在另次日間訊問時，仍否認扣案之電子秤係伊
    所有，亦有另筆錄可考（偵卷七頁）等情，如謂有受刑求之事，何得如此？何況
    本件扣案之物甚多，警員實亦無刑求之必要，足見刑求之說，實無可信。但由於
    警詢錄音帶有十四次中斷之情，已經原審勘明在卷，可見確非出於全程連續錄音
    ，不符刑事訴訟法第一百條之二、第一百條之一第一項之規定，本院衡酌此證據
    排除之結果，尚不致影響正義之維護，爰不採為認定犯罪之依據，合先敘明。
　(二)被告在檢察官最初偵查中，因所持有之毒品數量甚多，經檢察官訊以：「有無打
  　算賣給別人？」答以：「有想賣給別人，但還沒賣出去過。」（偵卷二六頁反面
    ）雖自第二次偵查迄今，均翻稱無販售他人之意圖云云，但亦坦言係在經檢察官
    予以交保後，伊由父母帶往律師處尋求法律諮詢，始知上開說法後果嚴重等語（
    本院卷九十三年十月十三日筆錄），核與其在原審所供：「後來我媽媽去找律師
    ，跟我講販賣毒品的罪責，所以我才變更前面的供述。」（原審卷三三頁）大致
    相符，足見事後翻異係畏罪飾卸之詞，不足採信。
　(三)客觀以言，本件查獲之毒品，不但有第二級之ＭＤＭＡ，尚且有第三級之愷他命
  　，其中ＭＤＭＡ更有粉紅色、黃綠色、綠色三種，種類多（各色成分不同，詳見
    檢驗成績書）、數量不少，尤其各式分裝袋計有大型九五個、中型一百個、小型
    九五個、分裝瓶空瓶二四個、已填裝者二三個，均經本院調出勘明在案，更有通
    常販毒所用之電子磅秤一台，如謂被告係僅純供一已施用，何以會持有如此多種
    類、大數量之毒品？又何須準備大、中、小型分裝袋？尤其裝填二三罐之愷他命
    完妥，尚備置二四個空瓶？而已裝妥者復恰均為二公克？
  (四)參以行政院衛生署管制藥品管理局九十三年九月十三日管檢字第０九三０００八
    四０五號函略稱：ＭＤＭＡ一般使用劑量介於八０和二００毫克之間，常使用劑
    量為一００至一五０毫克，Ketamine靜脈注射劑量每公斤體重使用一至四‧五毫
    克，肌肉注射劑量每公斤體重使用六‧五至十三毫克。文獻上載有施用三００毫
    克ＭＤＭＡ後致死之案例，亦有十八歲女性施用ＭＤＭＡ約一五０毫克劑量後致
    死案例，另有三名成年人使用Ketamine靜派注射或肌肉注射九００至一０００毫
    克後致死案例。另據該局九十三年十月四日管檢字第０九三０００九四０二號函
    略稱：美國ＤＥＡ網站資料報導，非法吸毒者以鼻吸入Ketamine之使用劑量為每
    次間隔五至十分鐘吸入二０毫克，直至產生所需要的迷幻效果，通常需吸食三至
    四次。此有該二函在本院卷可稽，被告自陳其體重約在六五至七０公斤之間（本
    院卷九十三年九月二十四日筆錄）。而ＭＤＭＡ每顆重量為０‧三公克，愷他命
    每罐（瓶）重量為二公克，有扣押物品目錄表在案（偵卷一一頁）可徵，被告亦
    不加否認，足見其所辯伊混合二種毒品同時施用，其中ＭＤＭＡ一天七、八顆，
    愷他命二、三罐云云，實無可信。
　(五)再就上開毒品價格以言，被告在檢察官初訊時供稱係以「四、五萬元買得」（偵
  　卷二六頁正面），嗣在第三次偵訊時供稱以「三、四萬元買（進）」（偵卷五二
    頁），第四次偵訊時供稱：「買了好幾萬元左右」（偵卷七五頁），在原審先則
    稱：「大約花了五、六萬元買的」（原審卷三一頁），後又稱：「六、七萬元超
    過」（原審卷九六頁），在本院亦稱：「金額約六、七萬元，若轉讓，利潤很高
    」（本院卷九十三年十月十三日筆錄），無論如何，均與通常所見一次購進數千
    元以自用之情，大不相同，衡以被告坦稱：在跳舞之夜店，搖頭丸（按即ＭＤＭ
    Ａ）買賣行情為一顆二百至二百五十元，Ｋ他命一瓶八百元，伊則以搖頭丸一顆
    一百五十元，Ｋ他命一瓶四、五百元之價位買進等語（本院卷同上筆錄），足見
    價格伸縮空間不小，而被告進貨價位甚低，益見其最先所稱有意買進後販售他人
    之語，要屬可信，亦非在購進之後，始萌販賣之意圖，而係以販售牟利之意而購
    入，否則不會購進如此之多！何況被告直陳平日係在黃昏市場幫母親賣東西，薪
    水約三萬元等語（原審卷九六頁），乃竟以高出該數額為多之金額購進毒品，如
    非意在轉售圖利，而純供己用，熟能置信？至於進貨總價，則採被告初次所供，
    且較中庸部分即共四、五萬元，作為認定，併此說明。
　(六)被告之母李月秋固供證不知被告有施用毒品之事，尚不能推翻被告先前之自白與
  　持有大量毒品暨販毒者常用之分裝袋、空瓶、磅秤之情，自不足憑以作為有利於
    被告認定之依據。
　(七)又關於扣案之電子磅秤及分裝袋，被告供稱係屬於販售毒品之上手「阿忠」所有
  　一節（偵卷二五頁反面、三五頁正面、七五頁正面、原審卷九八頁），其中分裝
    袋計有大、中、小型，數量繁多，已如前述，被告在本院復坦稱係「阿忠」所送
    ，自應認已經屬於被告所有，而電子磅秤部分，被告雖稱係以二千元代價向「阿
    忠」借得云云，但既不能指出「阿忠」下落，另稱：「是他留下來的，我並不想
    要」（原審卷七六頁），再稱：「他給我用來秤他賣我的數量夠不夠。」（本院
    卷九十三年十月十三日筆錄）可見一再翻異，衡以如確係為確認毒品交易數量是
    否正確？既不費時，又不費事，自應以雙方當面當場為之，豈有留下磅秤，任由
    被告單方秤重，徒增日後爭執之可能？可見該磅秤亦係屬被告所有，擬供作販毒
    取信買方秤量之用，所辯非伊所有，為「阿忠」所留，無非撇清販毒之飾詞，核
    無可信。
　(八)關於進貨次數，被告雖稱前後計有三次向「阿忠」買進，但既無法明確指出進貨
 　 之各次時間、數量、價額，爰從最有利於被告之方式，認定為一次，且係同時買
    進二種毒品。
　(九)綜合上述，被告所辯，要係畏罪避重就輕之飾詞，核無可採，其有販賣毒品之行
  　為，事證已臻明確，犯行可以認定。
三、核被告之行為，應成立毒品危害防制條例第四條第二項、第三項之販賣第二級、
    第三級毒品罪。被告係以一行為而觸犯二罪名，為想像競合犯，應從一情節較重
    之販賣第二級毒品罪處斷。
四、原審未予細察，遽信被告所辯，就被訴販賣第二級毒品部分，改為係被訴施用第
    二級毒品，而諭知不受理，就被訴販賣第三級毒品部分，為無罪之諭知，均非允
    洽。檢察官上訴指摘其不當，應認為有理由，自應由本院將原判決予以撤銷改判
    。爰審酌被告明知毒品對於國人身心健康危害甚大，竟為謀一己之私利而購進大
    量毒品求售，姑念尚未售出，且一度坦承犯罪，實害尚小，曾有悔意，並其專科
    肆業之智識程度等一切情狀，量處如主文所示之刑，以予懲儆。附表編號一至三
    所示之ＭＤＭＡ，均係查獲之第二級毒品，應依法宣告沒收並銷燬之，編號四至
    六所示之愷他命，係屬違禁物，包裝上開物品之包裝袋八個及附表編號七至十一
    所示諸物，則係屬被告所有，供本件犯罪所用之物，均應依法宣告沒收。
據上論斷，應依刑事訴訟法第三百六十九條第一項前段、第三百六十四條、第二百九
十九條第一項前段，毒品危害防制條例第四條第二項、第三項、第十八條第一項，刑
法第十一條前段、第五十五條、第三十八條第一項第一款、第二款，判決如主文。
本案經檢察官邱美育到庭執行職務。
中　　　華　　　民　　　國　　九十三　　年　　　十　　　月　　二十七　　日
                              臺灣高等法院刑事第十四庭
                                  審判長法  官　陳　祐　輔
                                        法  官　邱　瑞　祥
                                        法  官　洪　昌　宏
右正本證明與原本無異。
如不服本判決，應於收受送達後十日內向本院提出上訴書狀，其未敘述上訴之理由者
並得於提起上訴後十日內向本院補提理由書（均須按他造當事人之人數附繕本）。
                                        書記官　廖　月　女
中　　　華　　　民　　　國　　九十三　　年　　　十　　　月　　二十八　　日
附錄：本案論罪科刑法條全文
毒品危害防制條例第四條
製造、運輸、販賣第一級毒品者，處死刑或無期徒刑；處無期徒刑者，得併科新臺幣
一千萬元以下罰金。
製造、運輸、販賣第二級毒品者，處無期徒刑或七年以上有期徒刑，得併科新臺幣七
百萬元以下罰金。
製造、運輸、販賣第三級毒品者，處五年以上有期徒刑，得併科新臺幣五百萬元以下
罰金。
製造、運輸、販賣第四級毒品者，處三年以上十年以下有期徒刑，得併科新臺幣三百
萬元以下罰金。
製造、運輸、販賣專供製造或施用毒品之器具者，處一年以上七年以下有期徒刑，得
併科新臺幣一百萬元以下罰金。
前五項之未遂犯罰之。
附表
┌──┬──────┬───┬───┬─────────────────┐
│編號│品　　　　名│單　位│數　量│備　　　　　　　　　　　　　　　註│
├──┼──────┼───┼───┼─────────────────┤
│ 一 │ＭＤＭＡ　　│　顆　│柒拾柒│一查獲之第二級毒品                │
│    │(俗稱搖頭丸)│      │      │二粉紅色                          │
├──┼──────┼───┼───┼─────────────────┤
│ 二 │ＭＤＭＡ　　│　顆　│貳拾貳│一查獲之第二級毒品                │
│    │(俗稱搖頭丸)│      │      │二黃綠色（扣押物目錄表載為黃色）  │
├──┼──────┼───┼───┼─────────────────┤
│ 三 │ＭＤＭＡ　　│　顆　│拾柒│一查獲之第二級毒品                │
│    │(俗稱搖頭丸)│      │      │二綠色（扣押物目錄表載為淺藍色）  │
├──┼──────┼───┼───┼─────────────────┤
│ 四 │愷他命      │罐(瓶)│貳拾陸│一違禁物（第三級毒品）。          │
│    │(俗稱Ｋ他命)│      │      │二原毛重五二公克。                │
│    │            │      │      │三與編號五共計淨重四一‧八公克。  │
├──┼──────┼───┼───┼─────────────────┤
│ 五 │愷他命      │罐(瓶)│貳拾│一違禁物（第三級毒品）。          │
│    │(俗稱Ｋ他命)│      │      │二原毛重四六公克。                │
│    │            │      │      │三與編號四共計淨重四一‧八公克。  │
├──┼──────┼───┼───┼─────────────────┤
│ 六 │愷他命      │　包　│　　│一違禁物（第三級毒品）。          │
│    │(俗稱Ｋ他命)│      │      │二共淨重五０公克。                │
├──┼──────┼───┼───┼─────────────────┤
│ 七 │分裝空瓶　　│罐(瓶)│貳拾肆│屬被告所有，供犯罪所用之物        │
├──┼──────┼───┼───┼─────────────────┤
│ 八 │分裝袋(大型)│　個　│玖拾伍│同右                              │
├──┼──────┼───┼───┼─────────────────┤
│ 九 │分裝袋(中型)│　個　│ 壹佰 │同右                              │
├──┼──────┼───┼───┼─────────────────┤
│ 十 │分裝袋(小型)│　個　│玖拾伍│同右                              │
├──┼──────┼───┼───┼─────────────────┤
│十一│磅秤（電子）│　台　│　壹　│同右                              │
└──┴──────┴───┴───┴─────────────────┘
